【裁判字號】    97,抗,6
【裁判日期】    970125
【裁判案由】    本票裁定
【裁判全文】
臺灣新竹地方法院民事裁定                 97年度抗字第6號
抗  告  人  甲○○
            丙○○
相  對  人  乙○○○○○○○
上列抗告人與乙○○○○○○○間因本票裁定事件，對於中華民
國96年12月12日本院96年度票字第2209號裁定提起抗告，本院裁
定如下：
    主    文
抗告駁回。
抗告程序費用新臺幣壹仟元由抗告人負擔。
    理    由
一、按執票人向本票發票人行使追索權時，得聲請法院裁定後強
    制執行，此為票據法第一百二十三條所明文規定。又本票執
    票人依上開法條之規定，聲請法院裁定，以及抗告法院之裁
    定，僅依非訟案件程序，以審查強制執行許可與否，並無確
    定實體上法律關係存否之效力，如發票人就票據債務之存否
    有爭執時，應由發票人提起確認之訴，以資解決，最高法院
    56年臺抗字第714號、57年臺抗字第76號亦著有判例可資參
    照。
二、本件相對人於原審主張：其執有抗告人甲○○等二人為發票
    人，如原審裁定所示之本票乙紙（簡稱系爭本票），並免除
    作成拒絕證書，詎屆期提示未獲付款，依票據法第一百二十
    三條聲請裁定許可強制執行等情，業據其於原審提出系爭本
    票乙紙為證，原裁定予以准許，即無不合。抗告意旨略以：
    抗告人甲○○等二人與相對人間所成立之系爭本票之債務，
    僅甲○○為主債務人，抗告人丙○○為保證人，依民法第74
    5條之規定，抗告人丙○○尚得主張先訴抗辯權，且兩造就
    系爭本票債務正協議和解中，雙方債權債務關係非比單純，
    為此請求廢棄原裁定等語。然查，因依相對人於原審所提出
    之系爭本票觀之，抗告人丙○○亦確為共同發票人，是原審
    准相對人之聲請，併就抗告人丙○○部分亦予以核發本票裁
    定，於法並無不合。況因抗告人所稱上情，係屬實體法上之
    爭執及問題，揆諸首揭說明，如兩造間就此仍有爭執，抗告
    人得另行提起訴訟，以資解決，非本件非訟程序所得加以審
    究，是抗告人提起之抗告為無理由，應予駁回。
三、據上論結，本件抗告為無理由，依非訟事件法第四十六條、
    第二十四條第一項、第二十一條第二項，民事訴訟法第四百
    九十五條之一第一項、第四百九十九條第一項、第九十五條
    、第七十八條、第八十五條第一項本文，裁定如主文。
中    華    民    國    97    年     1    月     25   日
                民事第二庭  審判長法  官   鄭政宗
                                  法  官   李珮瑜
                                  法  官   黃珮禎
以上正本係照原本作成。
如不服本裁定，僅得於收受本裁定正本送達後10日內，以適用法
規顯有錯誤為理由，向本院提出再抗告狀，（須附繕本一份及繳
納再抗告裁判費新臺幣1,000元），經本院許可後始可再抗告。
中    華    民    國    97    年     1    月     25   日
                                  書記官   曾柏方


司法院資訊處製作；財團法人民間司法改革基金會備份。
